【裁判字號】    89,易,4221
【裁判日期】    891205
【裁判案由】    贓物
【裁判全文】
臺灣板橋地方法院刑事判決                        八十九年度易字第四二二一號
    公  訴  人  臺灣板橋地方法院檢察署檢察官
    被      告  乙○○
右被告因贓物案件，經檢察官提起公訴（八十九年度偵字第一九０四六號），本院判
決如左：
    主  文
乙○○收受贓物，處有期徒刑伍月，如易科罰金，以佰元折算壹日。
    事  實
一、乙○○明知姓名、年籍不詳，綽號「阿博仔（音譯）」之男子所持有之車牌號碼
    ＶＯＮ─六００號輕型機車一輛係來路不明之贓物（按該機車係甲○○所有，於
    民國八十九年九月六日晚上十時許迄翌日上午十時許間之某時，在台北縣板橋市
    ○○路一四九巷一弄十一號前遭竊），竟於八十九年九月初某日上午十一時許，
    在台北縣板橋市○○街板橋農會附近，自「阿博仔」手中收受上開機車，作為自
    己代步之工具。嗣於同年十月四日下午六時四十分許，在台北縣土城市○○街九
    十四巷四號前，為警查獲並扣得上開機車一輛。
二、案經台北市政府警察局中正第二分局報請臺灣板橋地方法院檢察署檢察官偵查起
    訴。
    理  由
一、訊據被告乙○○固坦承：伊曾於右揭時地自綽號「阿博仔」之男子收受上開機車
    ，惟矢口否認有收受贓物之犯行，並辯稱：「阿博仔」見伊無車代步，往來不便
    ，且「阿博仔」欠伊五千元，始將上開機車借伊使用，伊於借用上開機車時不知
    該機車係贓車云云。經查：上開機車係被害人甲○○所有，於八十九年九月六日
    晚上十時許迄翌日上午十時許間之某時，在台北縣板橋市○○路一四九巷一弄十
    一號前遭竊等情，業據被害人甲○○於警訊時指述綦詳，並有車輛竊盜、車牌失
    竊資料個別查詢報表─查詢車輛認可資料及甲○○出具之贓物認領保管單各一紙
    附卷可稽，是上開機車為他人失竊之贓物無訛；又被告自承：伊與「阿博仔」認
    識僅三個多月，不知「阿博仔」之真實姓名、年籍、住居所及聯絡電話，事後亦
    無法找到「阿博仔」，足見被告與「阿博仔」並不相熟，被告所辯曾借錢予「阿
    博仔」一節，已與常情有違；又被告既與「阿博仔」交情不深，「阿博仔」僅因
    被告無車代步即慷慨交付上開機車，被告既未於收受該機車時索取行車執照，又
    未約定確定之還車日期，顯見被告主觀上已認識上開機車係屬來路不明之贓物。
    從而，被告上開所辯，應係畏罪卸責之詞，不足採信；本案事證明確，被告之犯
    行洵堪認定。
二、核被告所為，係犯刑法第三百四十九條第一項之收受贓物罪。爰審酌被告有二次
    賭博前科（見卷附臺灣高等法院檢察署刑案紀錄簡覆表，本案未因此構成累犯）
    ，素行不端，及其犯罪之手段、收受贓物之價值，暨犯後仍飾詞圖卸刑責，未能
    坦承犯行等一切情狀，量處如主文所示之刑，並諭知易科罰金之折算標準。
據上論斷，應依刑事訴訟法第二百九十九條第一項前段，刑法第三百四十九條第一項
、第四十一條、罰金罰鍰提高標準條例第一條前段、第二條，判決如主文。
本案經檢察官潘翠雪到庭執行職務。
中      華      民      國      八十八      年      十二    月    五    日
                                  臺灣板橋地方法院刑事第三庭
                                      法  官  樊  季  康
右正本證明與原本無異。
如不服本判決，應於判決送達後十日內，向本院提出上訴狀。
                                      書記官  馬  秀  芳
中      華      民      國      八十九      年      十二    月    八    日


司法院資訊處製作；財團法人民間司法改革基金會備份。
